【裁判字號】    94,簡上,120
【裁判日期】    950126
【裁判案由】    毒品危害防制條例
【裁判全文】
臺灣士林地方法院刑事判決             94年度簡上字第120號
上  訴  人  台灣士林地方法院檢察署檢察官
被      告  甲○○
上列上訴人因毒品危害防制條例案件，不服本院中華民國94年5
月30日94年度士簡字第520 號第一審刑事簡易判決（聲請簡易判
決處刑案號：臺灣士林地方法院檢察署94年度毒偵字第116 號、
94年度核退毒偵字第21號），提起上訴，並以94年度毒偵字第
1203號、94年度毒偵字第1227號移送併辦，本院管轄之第二審合
議庭判決如下：
    主  文
原判決撤銷。
甲○○持有第一級毒品，處有期徒刑伍月，如易科罰金以參佰元
折算壹日，扣案海洛因壹小包（淨重零點零壹公克、包裝重零點
貳公克）沒收銷燬之；又連續施用第二級毒品，處有期徒刑柒月
，扣案安非他命壹小包（毛重零點柒公克，因鑑驗耗損零點零零
壹玖公克）沒收銷燬之，安非他命殘渣袋壹個、安非他命吸食器
貳個、安非他命吸食玻璃球壹個，均沒收。應執行有期徒刑壹年
壹月，扣案海洛因壹小包（淨重零點零壹公克、包裝重零點貳公
克）、安非他命壹小包（毛重零點柒公克，因鑑驗耗損零點零零
壹玖公克）沒收銷燬之，安非他命殘渣袋壹個、安非他命吸食器
貳個、安非他命吸食玻璃球壹個，均沒收。
    事  實
一、甲○○前因施用毒品案件，經送觀察、勒戒後認無繼續施用
    毒品傾向，經台灣士林地方法院檢察署檢察官於民國（以下
    同）92年10月6 日釋放出所，同日以92年度毒偵字第989 號
    不起訴處分確定，猶不知悔改，先後為下列犯行：
 1、於93年1 月間，自不詳年籍姓名、綽號「阿貓」之成年男子
    處，取得而持有第一級毒品海洛因1 小包（淨重0.01公克，
    空包裝重0.20公克）。
 2、基於施用第二級毒品安非他命之概括犯意：
    (1)自93年6 月間起，在台北縣汐止市○○○街53號2 樓住處
      ，連續施用第二級毒品安非他命，其施用方法係將安非他
      命置於玻璃球內，以火燒烤，再吸其煙霧，平均1 、2 星
      期施用1 次，經警於93年10月13日中午12時許，在上址查
      獲，並扣得甲○○所有安非他命殘渣袋1 個、施用安非他
      命之吸食器2 個，並採集其尿液送驗，結果發現其尿液呈
      甲基安非他命陽性反應，而查悉上情。
    (2)甲○○於被查獲後仍承前施用施用第二級毒品安非他命之
      概括犯意，繼續施用第二級毒品安非他命，其施用方法及
      間隔期間同上，嗣於93年11月19日凌晨3 時30分許，經警
      在台北縣汐止市○○○街53號2 樓查獲，當場扣得前揭海
      洛因1 小包（淨重0.01公克，空包裝重0.20公克），及甲
      ○○所有安非他命吸食器玻璃球1 個，並採集其尿液送驗
      ，結果發現其尿液呈甲基安非他命陽性反應。
    (3)甲○○於被查獲後仍承前施用施用第二級毒品安非他命之
      概括犯意，繼續施用第二級毒品安非他命，其施用方法及
      間隔期間同上，嗣經警於94年1 月13日凌晨0 時20分許，
      在台北縣汐止市○○○街53號1 樓前查獲，並扣得第二級
      毒品安非他命1 小包（毛重0.7 公克，因鑑驗耗損0.0019
      公克），並採集其尿液送驗，結果發現其尿液呈甲基安非
      他命陽性反應。
    (4)甲○○於被查獲後仍承前施用施用第二級毒品安非他命之
      概括犯意，繼續施用第二級毒品安非他命，其施用方法及
      間隔期間同上，最後一次是在94年5月5日在台北縣汐止市
      ○○○街53號2 樓其住處施用，經警於94年5 月7 日12時
      55分許，持搜索票至台北縣汐止市○○○街53號2 樓甲○
      ○住處搜索時，採其尿液送驗，結果發現其尿液呈甲基安
      非他命陽性反應，而查悉上情。
二、案經臺北市政府警察局南港分局及台北縣政府警察局金山分
    局報請台灣士林地方法院檢察署檢察官聲請簡易判決處刑，
    及由臺北市政府警察局內湖分局、信義分局報請台灣士林地
    方法院檢察署檢察官移送併辦。
    理  由
一、經查前揭犯行業經被告甲○○於本院審理時坦承不諱，並有
    被告所有安非他命殘渣袋1 個、施用安非他命之吸食器2 個
    ，海洛因1 小包、安非他命吸食器玻璃球1 個、安非他命1
    小包扣案可資佐證；次查被告前揭4 次經警查獲時所採取之
    尿液，經送驗結果均呈安非他命之陽性反應，有台灣尖端先
    進生技醫藥股份有限公司93年10月20日、93年11月24日出具
    之濫用藥物檢驗報告各1 紙、台灣檢驗科技股份有限公司94
    年2 月16日、94年5 月23日出具之濫用藥物尿液檢驗報告各
    1 紙在卷可按；再查扣案之白粉1 小包係第一級毒品海洛因
    （淨重0.01公克，空包裝重0.20公克），有法務部調查局94
    年1 月6 日調科壹字第040003680 號鑑定通知書1 紙、扣案
    之透明結晶1 小包係第二級毒品安非他命（毛重0.7 公克，
    因鑑驗耗損0.0019公克），有台灣檢驗科技股份有限公司94
    年1 月20日出具之濫用藥物檢驗報告1 紙附卷可稽；此外復
    有台灣士林地方法院檢察署檢察官92年度毒偵字第989 號不
    起訴處分書、刑案查住記錄表各一份在卷可參，本件事證明
    確，被告犯行洵堪認定，應依法論科。
二、查被告持有海洛因，核犯毒品危害防制條例第11條第1 項之
    持有第一級毒品罪；又被告施用安非他命，核犯同條例第10
    條第2 項之施用第二級毒品罪，其持有安非他命之低度行為
    為施用安非他命之高度行為所吸收，不另論罪，被告多次施
    用第二級毒品之犯行，時間緊接，犯罪構成要件相同，顯係
    基於概括犯意為之，應依連續犯之規定以一罪論並加重其刑
    ，又併案部分之犯行與本案部分之犯行，有連續犯裁判上一
    罪之關係，本院自得併予審理，並此敘明。原審以被告犯毒
    品危害防制條例第11條第1 項之持有第一級毒品罪，及連續
    犯同條例第10條第2 項之施用第二級毒品罪，分別予以論罪
    科刑，並定應執行之刑及諭知易科罰金之折算標準，且就毒
    品宣告沒收銷燬，吸食器玻璃球宣告沒收，固非無見，惟查
    原審就犯罪事實一、2 (1)、(4)之併案部分未及審酌，是上訴
    意旨指摘原判決未就併案部分予以審酌，核屬有理，爰由本
    院予以撤銷改判。茲審酌被告之品行、生活狀況、犯罪之次
    數、犯罪後坦承犯行等一切情狀，分別量處如主文所示之刑
    ，並定應執行之刑。末查扣案之第一級毒品海洛因1 小包（
    淨重0.01公克，空包裝重0.20公克）、第二級毒品安非他命
    （毛重0.7 公克，因鑑驗耗損0.0019公克），應依毒品危害
    防制條例第18條第1 項前段之規定宣告沒收銷燬之。又扣案
    安非他命殘渣袋1 個、施用安非他命之吸食器2 個、安非他
    命吸食器玻璃球1 個，均係被告所有且供犯罪所用，為被告
    所自承，應依刑法第38條第1 項第2 款之規定，併予宣告沒
    收。
據上論斷，應依刑事訴訟法第455 條之1 第1 項、第3 項、第
369 條第1 項前段、第364 條、第299 條第1 項前段，毒品危害
防制條例第10條第2 項、第11條第1 項、第18條第1 項前段，刑
法第11條、第56條、第51條第5 款、第41條第1 項前段、第38條
第1 項第2 款，罰金罰鍰提高標準條例第2 條，判決如主文。
本案經檢察官曾勁元到庭執行職務
中    華    民    國    95    年    1     月    26    日
                  刑事第二庭審判長法  官  林清吉
                                  法  官  馬傲霜
                                  法  官  張國棟
以上正本證明與原本無異。
本判決不得上訴。
                                  書記官  何子傑
中    華    民    國    95    年    2     月    3     日
附錄本案論罪科刑法條：
毒品危害防制條例第10條第2項
施用第二級毒品者，處 3 年以下有期徒刑。
毒品危害防制條例第11條第1項
持有第一級毒品者，處 3 年以下有期徒刑、拘役或新臺幣 5 萬
元以下罰金。


司法院資訊處製作；財團法人民間司法改革基金會備份。
